臺灣高雄地方法院刑事判決　　　　　　　94年度訴字第1274號
公　訴　人　臺灣高雄地方法院檢察署檢察官
被　　　告　甲○○
上列被告因毒品危害防制條例案件，經檢察官提起公訴（94年度
毒偵緝字第163 號）及併案審理（臺灣屏東地方法院檢察署檢察
官94年度毒偵字第1459號），被告於本院準備程序中為有罪之陳
述，經本院合議庭裁定由受命法官依簡式審判程序獨任審理，本
院判決如左：
    主  文
甲○○連續施用第一級毒品，累犯，處有期徒刑拾月，扣案第一
級毒品海洛因壹包（驗後淨重零點零貳公克、空包裝重零點壹柒
公克）、殘留海洛因之注射針筒柒支，均沒收銷燬之。又連續施
用第二級毒品，累犯，處有期徒刑陸月。應執行有期徒刑壹年貳
月，扣案第一級毒品海洛因壹包（驗後淨重零點零貳公克、空包
裝重零點壹柒公克）及殘留海洛因之注射針筒柒支，均沒收燬銷
之。
    事  實
一、甲○○前於民國92年間，因竊盜、毒品案件經臺灣屏東地方
    法院分別以92年度潮簡字第134 號、92年度訴字第331 號判
    處有期徒刑3 月、8 月確定，於93年9 月23日因縮短刑期執
    行完畢。又其於92年間因施用毒品案件，經同院裁定觀察、
    勒戒及強制戒治，而於92年10月28日停止戒治付保護管束，
    於93年1 月9 日法令修後，迄至執揮書執行完畢日93年5 月
    9 日前未經撤銷，視為執行完畢。
二、詎甲○○仍未戒除毒癮，明知海洛因、甲基安非他命業經公
    告列為毒品危害防制條例第2 條第2 項第1 款、第2 款之第
    一級、第二級毒品，不得非法持有、施用，仍未戒除施用毒
    品之習性，於戒治處分執行完畢後五年內，基於施用第一級
    毒品海洛因之概括犯意，自93年12月10日某時許起至94年7
    月14日中午某時止，先後在其位於屏東縣東港鎮○○路21號
    住處、同縣南州鄉○○路1 巷3 號及高雄縣林園鄉○○○路
    7 號等地，以將海洛因摻礦泉水溶解置入注射針筒後注射手
    臂靜脈血管之方式，施用第一級毒品海洛因數次，平均1 至
    2 日施用1 次；又另起施用第二級毒品甲基安非他命之概括
    犯意，於93年12月24日凌晨0 時許起至94年7 月14日中午某
    時止，在高雄縣林園鄉○○○路7 號等地，以吸食器燒烤毒
    品方式，施用第二級毒品甲基安非他命多次，施用頻率不定
    ，嗣先後於93年12月24日8 時10分許在高雄縣林園鄉○○○
    路7 號前；於94年6 月4 日13時許在屏東縣南州鄉○○路1
    巷3 號為警查獲，於94年7 月15日12時許在屏東縣東港鎮○
    ○路21號為警緝捕歸案，並共計扣得海洛因毒品1 包及其所
    有、供施用毒品所用之注射針筒7 支，並經警採驗尿液送驗
    均呈毒品陽性反應後，始悉上情。
三、案經高雄縣政府警察局林園分局報請臺灣高雄地方法院檢察
    署檢察官偵查起訴及併案審理。（併案報告機關：屏東縣警
    察局潮洲分局）
    理  由
一、本件被告所犯係死刑、無期徒刑、最輕本刑為3年以上有期
    徒刑以外之罪，其於準備程序就前揭被訴及併案事實為有罪
    之陳述，經告知簡式審判程序之旨，並聽取其與公訴人之意
    見後，本院認無不得或不宜改依簡式審判程序進行之情事，
    爰依刑事訴訟法第273條之1第1項，裁定本件進行簡式審判
    程序，合先敘明。
二、訊據被告甲○○對右揭犯罪事實均坦承不諱，又被告遭查獲
    時所採集尿液經本院送複驗結果，分別均呈現嗎啡、甲基安
    非他命陽性反應，此有尿液採證代碼對照表、高雄醫學大學
    附設中和紀念醫院（下稱高醫）94年5 月3 日9404─441 號
    、台灣檢驗科技股份有限公司94年6 月27日KＺ000000000000
    號、高雄市立凱旋醫院94年7 月25日濫用藥物尿液檢驗報告
    各1 件在卷可稽（本院卷第14,52,103 頁），又扣案白色粉
    末1 包，經送請法務部調查局鑑驗結果，含有海洛因成分（
    驗後淨重0.02公克，空包裝重0.17公克），亦有該局94年7
    月29日調科壹字第220003741 號鑑定通知書1 紙在卷可稽（
    本院審理卷第101 頁）。而扣案其所有、供施用毒品用之注
    射針筒7 支、經送請高醫鑑驗結果，含有第一級毒品海洛因
    陽性反應，該院94年5 月3 日9404─770 至775 、9406─
    986 號通知書7 紙在卷可稽（本院審理卷第17頁以下、第50
    頁），足認被告自白與事實相符，應可採信。又被告於92年
    間因施用毒品案件，經台灣屏東地方法院裁定觀察、勒戒及
    強制戒治，而於92年10月28日停止戒治付保護管束，嗣迄於
    執揮書執行完畢日93年5 月9 日前未經撤銷，視為執行完畢
    等節，亦有臺灣高等法院被告前案紀錄表1 件附卷可參，是
    以被告於強制戒治期滿執行完畢釋放後，五年內再犯本件施
    用毒品犯行。本件罪證明確，犯行洵堪認定，應依法論科。
三、按海洛因、甲基安非他命業經公告列為毒品防害防制條例第
    2 條第2 項第1 款、第2 款之第一級、第二級毒品，不得非
    法持有、施用，故核被告甲○○所為，係違反毒品危害防制
    條例第10條第1 項之施用第一級毒品罪及同條例第10條第2
    項之施用第二級毒品罪。其持有第一級毒品及第二級毒品後
    進而施用，持有之低度行為均為施用毒品之高度行為所吸收
    ，不另論罪。又被告先後數次施用毒品行為，時間緊接，方
    法相同，所犯係同一罪名之罪，顯係基於概括犯意為之，應
    依刑法第56條之規定，各論以連續施用第一級毒品、連續施
    用第二級毒品一罪。而被告所犯上開2 罪間，犯意各別，罪
    名互殊，應予分論併罰。併辦部分（臺灣屏東地方法院檢察
    署檢察官94年度毒偵字第1459號），因與本件起訴部分，有
    連續犯之裁判上一罪之關係，已如上述，為起訴效力所及，
    本院併予審理，附此敘明。又被告於92年間，因竊盜、毒品
    案件經臺灣屏東地方法院分別以92年度潮簡字第134 號、92
    年度訴字第331 號判處有期徒刑3 月、8 月確定，於93年9
    月23日因縮短刑期執行完畢乙節，有臺灣高等法院被告前案
    紀錄1 份附卷可稽，被告於5 年以內再犯本件有期徒刑以上
    之罪，為累犯，應依刑法第47條規定，加重其刑。爰審酌被
    告前已有施用毒品之犯行，並分別經觀察勒戒、強制戒治後
    ，猶不知悔改，再次施用毒品，顯見其不知警惕，意志不堅
    ，戒治處分等矯治措施對其毫無作用，惟姑念其犯罪後坦承
    犯行，態度尚可，扣案毒品量微，又施用毒品為自我戕害行
    為，並未危害他人等一切情狀，量處如主文所示之刑，並定
    其應執行之刑。
四、扣案白色粉末1 包，係海洛因毒品，已如上述，又扣案其所
    有、供施用毒品用之殘留海洛因渣質之注射針筒7 支，亦呈
    海洛因陽性反應，均已如上述，又針筒上含毒品殘渣因量微
    無法與毒品析離秤重，應認與毒品已為一體，同為第一級毒
    品，均爰依同條例第18條第1 項前段之規定沒收銷燬之。
據上論斷，應依刑事訴訟法第273 條之1 第1 項、第299 條第1
項前段，毒品危害防制條例第10條第1項、第2項、第18條第1項
前段，刑法第11條、第56條、第47條、第51條第5款，判決如主
文。
中　　華　　民　　國　　94　　年　　8 　　月　　30　　日
                  刑事第十四庭  法　官  林瑋桓
以上正本證明與原本無異。
如不服本判決，應於判決送達後10日內，向本院提出上訴狀。
中　　華　　民　　國　　94　　年　　8 　　月　　30　　日
                                書記官  謝群育
所犯法條：
毒品危害防制條例第10條
施用第一級毒品者，處 6 月以上 5 年以下有期徒刑。
施用第二級毒品者，處 3 年以下有期徒刑。
